387Edepot - Archives communales déposées de Noidans-le-Ferroux
Archives Départementales de la Haute-Saône
Série Edepot
ARCHIVES COMMUNALES DEPOSEES. ARCHIVES DES INTERCOMMUNALITES.
387Edepot - Archives communales déposées de Noidans-le-Ferroux
1406-1951
387Edepot1-72
Archives Départementales de la Haute-Saône 14B rue Miroudot St Ferjeux 70000 VESOUL
COMMUNE DE NOIDANS-LE-FERROUX
(1) Ferme de Lisey, commune de Cubry-lès-Soing. (2) la couverture en parchemin a été enlevée et classée à part. (3) cf. Testament de Louis Grégoire, de Vesoul, seigneur de Noidans-le-Ferroux (1603), dans A. DORNIER, Répertoire sommaire des titres de familles conservés aux archives du Doubs - série E supplément (Besançon, 1918), p. 92, sous la cote E 3084. (4) cf. Déclaration des biens que Jean, sire de Senecey et de Traves, tient en fief du duc de Bourgogne au lieu de Granvelle (1406), dans A. DORNIER, Répertoire sommaire des titres de familles conservés aux archives du Doubs - série E supplément, 2ème supplément (Besançon, 1931), p. 239, sous la cote E 3988. (5) "Poëte" ou "Poestey" au comté de Bourgogne, "poete" au duché de Bourgogne, nom populaire de "potestas": terre d'église à l'époque carolingienne... généralement placée sous le vocable d'un saint protecteur; cf. C. DEVILLE, La potestas carolingienne au comté de Bourgogne et ses survivances médiévales, dans Mémoires de la Société pour l'histoire du droit... 12ème fascicule (1948-1949), pp. 245-248. (6) mesure de grains. (7) les trois premiers feuillets sont en partie déchirés. (8) La lacune existante de janvier à juin 1762 est comblée par les registres déposés par le greffe du tribunal de Vesoul. (9) dont des recensements de la population. (10) dont un plan sur calque (11) dont deux plans sur calque (en deux exemplaires) (12) dont un plan des lieux (1853, signé Colard) (13) dont un croquis sur calque du vitrail du sanctuaire (1864), un dessin aquarellé ? du projet de décoration peinte de l'intérieur (1865, signé Dodelier). (14) dont 4 plans signés Pambet. (15) dont un plan signé Pambet. (16) dont deux plans (17) dont un plan d'exécution des travaux (18) dont trois plans sur calque proposés par Colard. (19) dont un plan signé Colard. (20) dont un plan (21) dont un plan signé Pambet (22) dont un plan de 1842. (23) dont un plan des lieux. Sources complémentaires aux Archives départementales de la Haute-Saône 34 J 82, paroisse de Noidans-le-Ferroux: registre des baptêmes (1793-an XIII), sépultures (1793-1811), puis baptèmes, mariages, sépultures (1812). 504E depot 7/GG 2: registre paroissial de Traves (1642-1710). 3 O 401: travaux communaux (depuis l’an XI) 4 O 71: concessions de cimetières (depuis 1863) 3 P 2846: plans cadastraux de Noidans-le-Ferroux, 41 feuilles (1838) 11 Fi 387: cartes postales sur Noidans-le-Ferroux (vers 1900) B 8652: justice seigneuriale de Noidans-le-Ferroux (1775-1786) 5 K 288: dossiers de procédure du conseil de préfecture concernant Noidans-le-Ferroux (1816-1902) 3 M 287: élections municipales: procès-verbaux (1870-1939) 3 M 345: élections municipales, contentieux (1884-1914) 3 M 471: installation des maires et adjoints: procès-verbaux d’élections (1871-1937) 5 M 216: établissements industriels, insalubres et incommodes, autorisations (1905-1937) 6 M 406: recensement de la population, listes nominatives (1911-1936)
Modalités d'entrée
Dépôt du 04/03/2010
Dernier ajout le 07/04/2010
Archives publiques
Sommaire
ARCHIVES ANCIENNES
ACTES CONSTITUTIFS ET POLITIQUES DE LA COMMUNE (1618)
387 Edepot 1
BIENS COMMUNAUX. TRAVAUX PUBLICS. VOIRIE. (1739)
387 Edepot 2
JUSTICE. PROCEDURE. POLICE. (1406-1793)
387 Edepot 5 à 6
CULTES (1602-1793)
387 Edepot 3 à 4 - 387 Edepot 7 à 17
DOCUMENTS DIVERS (1694-1695)
387 Edepot 18
ARCHIVES MODERNES
LOIS ET ACTES DU POUVOIR CENTRAL (1789-1844)
387 Edepot 19 à 20
ADMINISTRATION GENERALE DE LA COMMUNE (1790-1932)
387 Edepot 21 à 28
ETAT CIVIL
POPULATION (1906)
387 Edepot 29
AGRICULTURE-INDUSTRIE (1802-1894)
387 Edepot 30
CONTRIBUTIONS. RELATIONS AVEC LES ADMINISTRATIONS FINANCIERES. (1791-1951)
387 Edepot 31 à 46
AFFAIRES MILITAIRES. (1816-1914)
387 Edepot 47 à 48
POLICE. HYGIENE PUBLIQUE. JUSTICE. (1790-1911)
387 Edepot 49 à 50
ELECTIONS. PERSONNEL. (1806-1904)
387 Edepot 51
FINANCES DE LA COMMUNE. (1792-1921)
387 Edepot 52
EDIFICES COMMUNAUX, MONUMENTS ET ETABLISSEMENTS PUBLICS (1800-1912)
387 Edepot 53 à 57
BIENS COMMUNAUX. TERRES, BOIS, EAUX. (1804-1898)
387 Edepot 58 à 60
TRAVAUX PUBLICS. VOIRIE. TRANSPORTS. REGIME DES EAUX. (1790-1915)
387 Edepot 61 à 68
CULTES-ASSISTANCE ET PREVOYANCE (1809-1910)
387 Edepot 69
INSTRUCTION PUBLIQUE. PIECES NE RENTRANT PAS DANS LES SERIES PRECEDENTES (1792-1853)
387 Edepot 70
- ARCHIVES ANCIENNES
  - ACTES CONSTITUTIFS ET POLITIQUES DE LA COMMUNE
    - Franchises communales: conventions faites entre les habitants de Noidans-le-Ferroux et les seigneurs Philibert et Claude de Poligny, barons de Traves, celui-ci frère paternel paternel et curateur du premier, seigneurs conjointement de Velle-le-Châtel et de Noidans-le-Ferroux au sujet des deux portions de territoire appelées "la Franchise de France" ou de "Nicolas de Noidans" et la "franchise de Mourel", délimitation de ces territoires et confirmation de leur franchise et liberté et de celles de leurs "terrementiers", en contre partie d'une somme de 300 francs versée aux seigneurs (acte passé à Noidans-le-Ferroux, par devant Claude Donand, notaire, le 7 janvier 1618 et au château de Velle-le-Chatel, par-devant François Calland, notaire, le 8 janvier 1618). La "Grange de Lisey (1)" et les "Terres de la Bergerie" sont mentionnées au-delà des limites des franchises. 1 pièce parchemin, 387 Edepot 1; AA1; parchemin 1 pièce
      Communicabilité
      Communicable
      Thesaurus administratif:
      BIENS COMMUNAUX; DROITS SEIGNEURIAUX
      Noms géographiques:
      TRAVES; VELLE-LE-CHATEL
      Noms de personnes:
      CALLAND (François); DONAND (Claude); POLIGNY (Claude de); POLIGNY (Philibert de)
  - BIENS COMMUNAUX
    - Biens communaux et redevance envers la fabrique: déclaration par la communauté de Noidans-le-Ferroux, des bois, champs, prés, chemins, fontaines et ruisseaux communaux et de leurs redevances de 4 blancs par journal de terre (ou de 13 deniers et 1/3 de monnaie de France) payables aux échevins ou aux fabriciens de l'église pour le luminaire de celle-ci, et de la dîme de deux gerbes par journal au profit de la fabrique (cette dîme étant aussi dûe pour les terres de mainmorte); reconnaissance des divers particuliers dont les terres payent les mêmes redevances et de plus la dîme d'un cinquantième sur la vendange, le tous sous préjudice des droits de François Froissard de Broissia, baron du Pin, dans le Jura et de "Fressia" ou Fressiat, dans l'Ain (1739) (Jean-Baptiste Regnaudin, notaire royal demeurant à Rosey). 1 cahier sans couverture, 387 Edepot 2; DD1; 1 pièce
      BIENS COMMUNAUX; FABRIQUE D'EGLISE
      FROISSARD DE BROISSIA (François); REGNAUDIN (Jean-Baptiste)
    - Biens communaux et redevance envers la fabrique: une attestation de Regnaudin selon laquelle les terres dépendant des communaux de Noidans-le-Ferroux sont chargées de cens et de dîmes envers la fabrique, suivant la reconnaissance faite en 1725; cahier de notes diverses, relatives aux communaux "tenus" par les particuliers, avec un rappel d'actes depuis 1712 environ., 1712-1758; 387 Edepot 3; DD2; 3 pièces
      REGNAUDIN (Jean-Baptiste)
  - CULTES
    - Redevance envers la fabrique: état des cens dus par les particuliers (minutes). 1 cahier couvert d'un parchemin portant des notations musicales d'époque médiévale., 1758-1778; 387 Edepot 4; GG12
      FABRIQUE D'EGLISE
    - Registre paroissial de Noidans-le-Ferroux: baptêmes (décembre 1602-mars 1605); des feuillets manquent; octobre 1608-septembre 1636; un acte de février 1646, en l'église de Traves; avril-mai 1646; une note du nouveau curé de Noidans, 30 octobre 1646; octobre 1646-mars 1658; des feuillets manquent; février-octobre 1664); sépultures (décembre 1650-janvier 1677); baptêmes (janvier-mars 1670; novembre 1664-décembre 1669; un feuillet manque; janvier 1671-septembre 1672; des feuillets manquent, juin 1675-décembre 1676); au verso, mariages (janvier 1650-janvier 1673; un acte de 1678; novembre 1675-mars 1677) (7). Plusieurs lacunes pour les baptêmes: 1605-1608; 1636-1646; 1658-1664; 1670-1671; 1672-1676, qui sont comblées par les actes du registre 387 E dépôt 8, à l'exception des périodes 1636-1646 (guerre de dix ans) et septembre 1659-avril 1660; pour les mariages qui ne débutent qu'en 1650, plusieurs lacunes: 1673-1675 et 1677-1678; pour les sépultures, qui débutent également en 1650, lacunes de 1677 à 1678. 1 registre couvert d'un fragment de parchemin portant un texte d'époque médiévale, 1602-1678; 387 Edepot 7; GG1; 1 pièce
      REGISTRE PAROISSIAL
      CULTE
    - Registre paroissial de Noidans-le-Ferroux: transcription en français de la plupart des actes de baptêmes du registre précédent et du suivant, baptêmes (janvier-octobre 1604; une souscription annonçant les actes de 1604-1605, année de l'échevinage de Legier-Beurette et François Parisot; novembre 1604-septembre 1636; 1643; un acte; avril 1646-septembre 1659; attestation du notaire qui fit la copie en 1661 et des curés de Noidans; avril 1660-juillet 1678; 1679, un acte; juin 1678-septembre 1681; un acte au bas du feuillet 70 a été coupé; septembre 1681-octobre 1684. 1 registre factice couvert d'un parchemin., 1604-1684; 387 Edepot 8; GG2; 1 pièce
      LEGIER-BEURETTE; PARISOT (François)
    - Registre paroissial de Noidans-le-Ferroux: baptêmes (1676-décembre 1702; les feuillets 22 et 23 sont en partie déchirés); nécrologie des défunts (novembre 1675-1702); mariages (novembre 1675-1702); listes des confirmés (1688, 1689, 1691, 1695, 1699, 1700, 1702). 1 registre papier, 387 Edepot 9; GG3; 1 pièce
    - Registre paroissial de Noidans-le-Ferroux: baptêmes, mariages, sépultures (février 1687-janvier 1688; janvier-février 1688; à l'envers, "registre de ce qui m'est deu", avec une liste de noms). 1 registre papier, 1687-1688; 387 Edepot 10; GG4; 1 pièce
    - Registre paroissial de Noidans-le-Ferroux: baptêmes, mariages, sépultures (janvier-décembre 1689). 1 petit cahier couvert d'un parchemin portant un texte manuscrit d'époque médiévale., 387 Edepot 11; GG5; 1 pièce
    - Registre paroissial de Noidans-le-Ferroux: baptêmes (août 1700-mai 1703). 1 registre papier, 1700-1703; 387 Edepot 12; GG6; 1 pièce
    - Registre paroissial de Noidans-le-Ferroux: baptêmes (janvier 1703-février 1705; une attestation faite en 1750 d'un baptême de 1710, le registre de cette période étant perdu; mars 1717-octobre 1729); sépultures (janvier 1703-janvier 1705; avril 1717-octobre 1729); mariages (janvier 1703-janvier 1705); sépultures (octobre-novembre 1729); mariages (avril 1717-novembre 1729). Lacunes pour les baptêmes, mariages et sépultures de 1707 à 1717. 1 registre papier, 1703-1729; 387 Edepot 13; GG7; 1 pièce
    - Registre paroissial de Noidans-le-Ferroux, registre tenu en français par Sébastien Piaget, prêtre, doyen de Frasne, curé de Vy-le-Ferroux, en l'absence du curé de la paroisse, Fournier: baptêmes, mariages, sépultures (février 1705-juillet 1707). 1 registre papier, 1705-1707; 387 Edepot 14; GG8; 1 pièce
    - Registre paroissial de Noidans-le-Ferroux: baptêmes, mariages, sépultures (novembre 1729-décembre 1736). 1 registre papier, 1729-1736; 387 Edepot 15; GG9; 1 pièce
    - Registre paroissial de Noidans-le-Ferroux: baptêmes, mariages, sépultures (janvier 1737-janvier 1762). Sur la face interne de la couverture: actes concernant les bénéfices ecclésiastiques et les droits curiaux. 1 registre recouvert d'un parchemin., 1737-1762; 387 Edepot 16; GG10; 1 pièce
    - Registre paroissial de Noidans-le-Ferroux: baptêmes, mariages, sépultures (8) (juin 1762-janvier 1793). 1 gros registre couvert de carton et de parchemin., 1762-1793; 387 Edepot 17; GG11; 1 pièce
  - JUSTICE. PROCEDURE. POLICE.
    - Justice de Noidans-le-Ferroux: cahier d'enregistrement des rapports de délits et mésus commis dans les bois, paraphé par Jean-Baptiste Regnaudin, juge ordinaire et tenu par Claude-Antoine Masson, greffier (2) (mars 1735-décembre 1736). 1 cahier papier, 1735-1736; 387 Edepot 5; FF1
      DELIT D'USAGE
      MASSON (Claude-Antoine); REGNAUDIN (Jean-Baptiste)
    - Procédures au sujet des droits seigneuriaux: procès entre les habitants et Bernard-Angélique, comte de Broissia, chevalier de l'ordre de Saint-Jean de Jérusalem, seigneur de Noidans-le-Ferroux, au sujet du dénombrement déposé par ce seigneur au greffe de la justice du lieu en 1770 et dont les habitants ne veulent pas reconnaître toutes les charges et en particulier la généralité de la mainmorte, Du factum imprimé pour les habitants (1774) il apparaît que la terre de Noidans-le-Ferroux comportait quatre seigneuries: la principale, dite de Noidans, appartint à la maison de Toulongeon, puis à la maison de Poligny et passa à la famille de Broissia par le mariage de l'un de ses membres avec Caroline de Poligny; la deuxième qui n'est que de 1/8 de la principale est dite seigneurie de Marc de Vy; elle appartint à Louis-Grégoire (3) de Vesoul, passa à Monsieur de Varin, capitaine d'infanterie et fut rachetée en 1700, sur décret, par Madame de Broissia; les deux autres seigneuries qui appartenaient à l'abbaye de Saint Paul de Besançon et à l'abbaye de la Charité étaient de peu d'importance et ne comportaient pas de justice, le territoire comprenait trois portions en franchise: celle dite de Nicolas de Noidans (dont dépendait la partie du village dite "la France", dont les maisons et les habitants étaient de franche condition, tandis que ceux du quartier de "la Velle" et du petit quartier des "Maraux" étaient en partie mainmortables), les francs communaux et la "franchise des Morel" (aussi appelés Mourel ou des Morey); dans le même factum sont mentionnés divers titres produits par Monsieur de Broissia: dénombrement donné en 1406 par Jean, seigneur de Senecey et de Traves (4), de ses fiefs et arrière-fiefs, dans lequel sont dénommés ses vassaux à Noidans-le-Ferroux: 1/ Pierre de Noidans, fils de feu Guillaume, de Noidans, écuyer, 2/ Pierre d'Equevilley, 3/ Jean de Saint-Martin, fils d'Etienne de Saint-Martin, écuyer, Girard Ferry et Renaud de la Guiche, écuyer à cause de leurs femmes, filles de feu Etienne de Saint-Martin, ayant cause de feue Isabelle de "cye" (peut-être de Scye), demoiselle du lieu de Noidans-le-Ferroux; la déclaration "d'Estevenatte", femme de "Regnalt" de la Guiche, écuyer, et de Jeanne, femme de Pierre Midol (1406); la déclaration de vassalité faite par Pierre de Noidans à Jean, seigneur de Senecey, pour la moitié de la seigneurie qu'il tient d'Isabelle de "Cye", sa tante (1510); le dénombrement donné au duc et au comte de Bourgogne par Jacques de Toulongeon, dit de Vienne, comme mari de Charlotte de Toulongeon, dame de Traves, Noidans-le-Ferroux...(1584); dans le même factum les habitants font état d'une reconnaissance générale (1594) et d'un terrier dressé par les seigneurs de Noidans (de 1610 à 1623) dans lequel il est reconnu que les droits seigneuriaux, mainmorte, banalité du four, etc... ne sont pas applicables à tous les habitants ni à tout le territoire; ils reconnaissent que, étant gens de "Poëte" (5). Ils n'ont pas le droit de "s'assembler en corps de communauté, de passer procuration ni faire statuts, cris et bans entr'eux sans la permission du seigneur ou de ses officiers"... mais soutiennent, en citant les juristes (Dunod, Chasseneux, Boivin, Boguet) que le terme de "Poëte" n'a rien à voir avec la mainmorte; plan du village de Noidans, faisant apparaître les quartiers de "la France", et "la Velle" et le "Maraux" avec les maisons étant de mainmorte et celles de franche condition; on y voit aussi l'ancienne église et l'ancien presbytère (1773); procès entre les habitants et Bernard-Angélique de Froissard, au sujet de la dîme des moissons, au cours duquel le seigneur se plaint de ce que les habitants ont pillé et dévasté son château de Velle, détruit les titres qui s'y trouvaient ainsi que ceux étant chez son notaire Chevillet (1789-1791); procès entre les habitants, Rochet, fermier du seigneur et Lallemand, sous-fermier, au sujet des droits féodaux et en particulier de la "quarte de four" (6) (1791-1793; un cahier contient les comptes des quartes de four et des cens du bois de "Pontaillé" de 1753 à 1772)., 1406-1793; 387 Edepot 6; FF2
      JUSTICE SEIGNEURIALE; SEIGNEURIE
      MARC-DE-VY (seigneurie de); NOIDANS-LE-FERROUX (seigneurie de); TRAVES; VESOUL
      BOURGOGNE (Comte de); BROISSIA (de); CHEVILLET; CYE (Isabelle de); EQUEVILLEY (Pierre d'); FERRY (Girard); FROISSARD (Bernard-Angélique de); GREGOIRE (Louis); GUICHE (Renaud de la); LALLEMAND; MARC DE VY (seigneurie de); MIDOL (Pierre); NOIDANS (de); POLIGNY (de); ROCHET; SAINT-MARTIN (Etienne de); SAINT-MARTIN (Jean de); SENECEY (Jean, seigneur de); TOULONGEON (dit de Vienne, Jacques de); TOULONGEON (famille de); VARIN (de)
      Noms d'organismes:
      Abbaye Saint-Paul de Besançon
  - DOCUMENTS DIVERS
    - Acte de vente d'une maison par les époux Masson-Gradelet aux époux Courvoisier et obligations de ceux-ci envers Philiberte Salivet, veuve de l'avocat Besancenot (Nicolas-Ignace Lyautey, notaire). parchemin provenant de la couverture d'un registre paroissial., 1694-1695; 387 Edepot 18; II1; 1 pièce
      PATRIMOINE PRIVE
- ARCHIVES MODERNES
  - LOIS ET ACTES DU POUVOIR CENTRAL
    - Proclamations du roi et lettres-patentes: transcriptions (décembre 1789-novembre 1790). 1 registre, 1789-1790; 387 Edepot 19; A1; 1 pièce
    - Proclamations du roi et lettres-patentes, décrets de l’assemblée nationale, délibérations et arrêtés du département: transcriptions; actes divers de la commune (9). 1 registre, 1790-1844; 387 Edepot 20; A2; 1 pièce
  - ADMINISTRATION GENERALE DE LA COMMUNE
    - Conseil municipal: délibérations. 1 registre, 1790-1815; 387 Edepot 21; D1; 1 pièce
      DELIBERATION
      CONSEIL MUNICIPAL
    - Conseil municipal: délibérations (1816-1828), état des mandats tirés sur le percepteur (an X). 1 registre, 1801-1828; 387 Edepot 22; D2; 1 pièce
    - Conseil municipal: délibérations (1835-1851); à l’envers: arrêtés du maire (1837-1850). 1 registre, 387 Edepot 23; D3; 1 pièce
      ARRETE DU MAIRE; DELIBERATION
    - Conseil municipal: délibérations (1851-1862); à l’envers: recensement et mouvement de la population (1845-1847). 1 registre, 1845-1862; 387 Edepot 24; D4; 1 pièce
    - Conseil municipal: délibérations. 1 registre, 1862-1874; 387 Edepot 25; D5; 1 pièce
    - Conseil municipal: délibérations. 1 registre, 1875-1896; 387 Edepot 26; D6; 1 pièce
    - Conseil municipal: délibérations. 1 registre, 1896-1932; 387 Edepot 27; D7; 1 pièce
    - Actes de l’administration municipale: répertoire des actes soumis à l’enregistrement (1857-1904). Administration de la commune.- Archives: inventaires antérieurs à 1790 (1881; 1894). Notes historiques de l’instituteur Henryot, d’après le factum imprimé de 1618 (1877). Contentieux: polices d'assurance contre l'incendie (1892-1913)., 1857-1913; 387 Edepot 28; D8; 1 pièce
      COMPAGNIE D'ASSURANCES
  - POPULATION
    - Dénombrement: liste nominative., 1906; 387 Edepot 29; F1; 1 pièce
      DENOMBREMENT DE LA POPULATION
      DEMOGRAPHIE
  - AGRICULTURE-INDUSTRIE
    - Marchés du taureau (1802-1894). Usines et manufactures: tableaux (an X-an XII)., 387 Edepot 30; F2
      BATIMENT INDUSTRIEL; ELEVAGE
  - CONTRIBUTIONS. RELATIONS AVEC LES ADMINISTRATIONS FINANCIERES.
    - Impôts directs: plan cadastral, vol 1 (sections A, B, C)., 387 Edepot 31; G1; 1 pièce
      PLAN CADASTRAL
      CADASTRE
    - Impôts directs: plan cadastral, vol 2 (sections D, E, F)., 387 Edepot 32; G2; 1 pièce
    - Impôts directs: état de sections (section D, dite de Raze)., 1791; 387 Edepot 33; G3; 1 pièce
      ETAT DE SECTION
    - Impôts directs: Etat de sections (section dite de Vezet)., 1791; 387 Edepot 34; G4; 1 pièce
    - Impôts directs: Etat de sections (sections non mentionnées). 2 cahiers, 1791; 387 Edepot 35; G5; 1 pièce
    - Impôts directs: livre des mutations, 1er volume, n° 1-158, 1818; 387 Edepot 36; G6; 1 pièce
      LIVRE FONCIER
    - Impôts directs: livre des mutations, 2ème volume, n° 159-319, 1818; 387 Edepot 37; G7; 1 pièce
    - Impôts directs: livre des mutations, 3ème volume, n° 320-414, 1818; 387 Edepot 38; G8; 1 pièce
    - Impôts directs: rôle des 4 contributions directes., 1814; 387 Edepot 39; G9; 1 pièce
      ROLE D'IMPOSITION
      FISCALITE IMMOBILIERE
    - Impôts directs: rôle des 4 contributions directes., 1815; 387 Edepot 40; G10; 1 pièce
    - Impôts directs: rôle des 4 contributions directes., 1816; 387 Edepot 41; G11; 1 pièce
    - Impôts directs: matrice générale (s.d.); matrice sommaire de la contribution foncière (1817); rôle général des 4 contributions foncières (1818); matrice générale pour la formation d’un rôle unique des quatre contributions directes (1818-1821; 1822-1824; 1826-1828). 7 cahiers, 1817-1828; 387 Edepot 42; G12; 7 pièces
      MATRICE D'IMPOSITION
      FISCALITE DES PERSONNES
    - Impôts directs: matrice générale des contributions directes (1829-1831; 1833-1835; 1839-1841; 1842-1844; 1845-1848). 5 cahiers, 1829-1848; 387 Edepot 43; G13; 5 pièces
    - Impôts directs: matrice générale des contributions directes (1850-1853; 1854-1857; 1858-1861; 1862-1865; 1866-1869; 1870-1873; 1874-1877). 7 cahiers, 1850-1877; 387 Edepot 44; G14; 7 pièces
    - Impôts directs: matrice générale des contributions directes (1882-1885; 1886-1889; 1891-1894; 1896-1899; 1900-1903; 1904-1907; 1908-1911; 1912-1916; 1942-1946, fragment; 1947-1951, fragment d’une copie). 8 cahiers, 2 p.p., 1882-1951; 387 Edepot 45; G15; 10 pièces
    - Rapports de la commune avec les diverses administrations au point de vue financier: "Département de la Haute-Saône - Nouvelle répartition de la contribution foncière par arrondissement, par canton et par commune, 1826", Vesoul, Imprimerie Bobillier. "Bulletin rectificatif de la nomenclature des bureaux télégraphiques n° 500-31, 1er décembre 1910", Imprimerie nationale. 2 cahiers, 1826-1910; 387 Edepot 46; G16; 2 pièces
  - AFFAIRES MILITAIRES.
    - Recrutement: société de préparation militaire (1909). Administration militaire: exploitation de poudres et salpêtres (1816-1849); logement et cantonnement des troupes, réquisitions (1880-1910). Garde nationale: tableau de recensement (1831), contrôle matricule (1832), contrôle du service ordinaire (1840-1848)., 1816-1910; 387 Edepot 47; H1
      GARDE NATIONALE; RECRUTEMENT MILITAIRE; REQUISITIONS MILITAIRES
    - Garde nationale: instructions (1831-1835), conseil de discipline (1831-1848), bataillon cantonal de Raze (1832-1848), équipement et armement (1830-1832). Sapeurs-pompiers: équipement (1833). Mesures d'exception et faits de guerre.- Guerre de 1870: instructions, réquisitions, subside (1870-1873); guerre 1914-1918: registre de déclarations de voitures automobiles (1914)., 1830-1914; 387 Edepot 48; H2
      GARDE NATIONALE; GUERRE
  - POLICE. HYGIENE PUBLIQUE. JUSTICE.
    - Police locale: registre de rapports de police et procès-verbaux divers: réquisitions, garde-nationale, permis de mendier, laissés-passer (1790-1848), à l'envers: déclarations d'options des prestataires de travaux de voirie (1840-1842), subsistances (1793-an III), réquisitions de blés, certificats de bonnes vies et moeurs (1817-1820), recettes de fusils de la garde-nationale (1831-1832). 1 registre, 387 Edepot 49; I1; 1 pièce
      CIRCULATION DES PERSONNES; GARDE NATIONALE; MENDICITE; POLICE MUNICIPALE; SUBSISTANCES